臺灣高雄地方法院民事裁定
111年度雄全字第37號
聲  請  人  薛正龍  
(即原告)
相  對  人  鐘冠生  
(即被告)
上列當事人間損害賠償(交通)事件(111年雄簡字第468號)，聲請
人聲請對相對人假扣押，本院裁定如下：
    主  文
聲請人以新臺幣伍拾萬元為相對人鐘冠生供擔保後，得就相對人
鐘冠生之財產在新臺幣貳佰貳拾肆萬肆仟陸佰參拾參元之範圍內
為假扣押。
相對人鐘冠生如以新臺幣貳佰貳拾肆萬肆仟陸佰參拾參元為聲請
人供擔保後，得免為或撤銷假扣押。
聲請人對朱偉宏即麥林服務社、陳淑瓊即麥林服務社、劉昆易即
麥林服務社之聲請均駁回。
聲請費用由相對人鐘冠生負擔。
    理  由
一、聲請意旨略以：被告鐘冠生於民國000年00月00日20時50分
    許，駕駛車牌號碼000-0000號自用小客車，沿高雄市前鎮區
    永豐路內側車道由北往南方向行駛，行經永豐路143號前時
    ，未應注意車前狀況及兩車並行之間隔，貿然變換至外側車
    道，因而撞擊同向騎乘車牌號碼000-000號普通重型機車之
    姜春英，姜春英因而人車倒地，受有頭部外傷、創傷性休克
    、疑似左側肋骨骨折、疑似左腳踝骨折等傷害，經送醫急救
    ，仍於同（25）日21時59分許，因創傷性休克、頭胸部鈍挫
    傷併骨折出血不治死亡。麥林服務社為鐘冠生之僱用人，事
    故發生時雖獨資負責人為陳淑瓊，惟事故發生連續換新負責
    人，三人有共謀脫產之嫌，依民法第305條規定均應負連帶
    賠償責任。爰對鐘冠生、朱偉宏即麥林服務社、陳淑瓊即麥
    林服務社、劉昆易即麥林服務社四人均聲請供擔保為假扣押
    。又本件原告雖有六人均為姜春英之繼承人，然僅薛正龍一
    人聲請假扣押，有本院電話紀錄可參(雄全卷第9頁公務電話
    紀錄)，爰僅列薛正龍一人為聲請人，又聲請人聲請假扣押
    並未載明請求假扣押之金額，爰以薛正龍於附民起訴狀所列
    聲明金額新臺幣(下同)2,244,633元為其聲請對相對人假扣
    押之金額，亦先為說明。
二、按債權人就金錢請求或得易為金錢請求之請求，欲保全強制
    執行者，得聲請假扣押；請求及假扣押之原因，應釋明之；
    假扣押，非有日後不能強制執行或甚難執行之虞者，不得為
    之。應在外國為強制執行者，視為有日後甚難執行之虞；前
    項釋明如有不足，而債權人陳明願供擔保或法院認為適當者
    ，法院得定相當之擔保，命供擔保後為假扣押。民事訴訟法
    第522 條第1 項、第523 條、第526 條第1 、2 項分別定有
    明文。又所謂債務人有日後不能強制執行或甚難執行之虞，
    通常固指債務人浪費財產、增加負擔、或就財產為不利之處
    分，將達於無資力之狀態、或移往遠地、逃匿無蹤或隱匿財
    產等情形。但如經債權人催告後仍斷然拒絕給付，且就債務
    人之職業、資產、信用等狀況綜合判斷，其現存之既有財產
    已瀕臨成為無資力或與債權人之債權相差懸殊或財務顯有異
    常而難以清償債務之情形，亦應包括在內，最高法院100 年
    度台抗字第61號裁判意旨可資參照。
三、經查：
  ㈠聲請人主張相對人鐘冠生就上開車禍事故之發生有過失，致
    其被繼承人姜春英因而死亡之事實，有本院110年度審交訴
    字第133號刑事判決（下稱系爭刑事案件）為憑，而聲請人
    現已對相對人鐘冠生提起侵權行為損害賠償訴訟，請求其等
    應連帶賠償聲請人2,244,633元等情，業經本院依職權調取
    本院111 年度雄簡字第468號案卷核閱無誤，堪認聲請人已
    就假扣押之請求為釋明。又相對人鐘冠生尚未賠償損害，且
    於上開損害賠償事件均未到庭，審酌鐘冠生迄未出面處理亦
    未具狀表示意見，態度異常消極，鐘冠生對聲請人所受之損
    害並無補償之意，依上開說明，依一般社會通念，或有將來
    不能強制執行或甚難執行之虞。則聲請人主張倘不就鐘冠生
    之財產為假扣押，有日後甚難執行之虞之假扣押原因，即難
    謂毫未釋明，雖該釋明尚有未足，惟其既陳明願供擔保以補
    其釋明之不足，則本件假扣押之聲請，依上開說明，應予准
    許。
  ㈡次按法院准債權人供擔保為假扣押，係為擔保債務人因假扣
    押所受損害，故酌定該擔保金額時，即應斟酌債務人此項可
    能受損害之多寡(最高法院48年度台抗字第142 號裁定意旨
    旨參照)。聲請人主張對鐘冠生人有2,244,633元之損害賠償
    債權未受清償請求為假扣押，則酌定擔保金額時，自應以此
    金額為參考基準。又聲請人所提本案訴訟請求之金額，屬可
    上訴至第三審之事件，本院斟酌聲請人聲請就相對人之財產
    在2,244,633元之範圍內予以假扣押，及相對人因本件假扣
    押可能受損害之程度，酌定相當之擔保金額，並准為假扣押
    如主文第1 項所示，暨依民事訴訟法第527 條規定，酌定相
    對人如供主文第2 項所示擔保金額後，得免為或撤銷假扣押
    。
四、聲請人雖主張鐘冠生於本件車禍事故發生時係受僱於麥林服
    務社(獨資，事故發生時之負責人為陳淑瓊)，惟並未提出任
    何鐘冠生受僱於麥林服務社之證明或釋明文件，而本院經調
    鐘冠生之稅務電子閘門財產所得調件明細表(放置於111年雄
    簡字第468號卷後證物袋)，亦無任何鐘冠生曾受僱於麥林服
    務社之薪資所得資料；另審理中經本院詢問，聲請人亦自陳
    並無任何鐘冠生受僱於麥林服務社之證明，僅私下找到對方
    保險公司時，對方有承認(111年雄簡字第468號卷內151頁背
    面筆錄)，但亦未提出任何麥林服務社曾承認僱用鐘冠生之
    證明，是聲請人就其對相對人朱偉宏即麥林服務社、陳淑瓊
    即麥林服務社、劉昆易即麥林服務社主張有假扣押之本案請
    求存在，並未盡釋明之責，本院無從為准予假扣押之裁定，
    聲請人雖併主張民法第305條規定，然聲請人未能提出鐘冠
    生受僱於麥林服務社之釋明文件，此部分聲請即無理由而應
    予駁回。
四、依民事訴訟法第526 條、第527 條、第95條、第79條，裁定
    如主文。　　
中　　華　　民　　國　　111 　年　　8 　　月　　1 　　日
                  高雄簡易庭  法　官  林玉心
以上正本係照原本作成。
如不服本裁定，應於送達後10日內，向本院提出抗告狀並繳納抗
告費新臺幣1,000元。
中　　華　　民　　國　　111 　年　　8 　　月　　1 　　日
      　　　　　　　　　　　　書記官  李月君